【裁判字號】    94,訴,1915
【裁判日期】    950126
【裁判案由】    毒品危害防制條例
【裁判全文】
臺灣桃園地方法院刑事判決              94年度訴字第1915號
公  訴  人  台灣桃園地方法院檢察署檢察官
被      告  甲○○
指定辯護人  杜逸新  本院公設辯護人
上列被告因違反毒品危害防制條例案件，經檢察官提起公訴（94
年度毒偵字第4014、4365號）及移送併案審理（94年度毒偵字第
6509號）後，經被告為有罪之陳述，本院合議庭評議後，裁定由
受命法官獨任進行簡式審判程序，並經檢察官聲請改依認罪協商
程序而為判決，本院判決如下：
    主  文
甲○○連續施用第一級毒品，處有期徒刑捌月。扣案之海洛因陸
小包（驗餘淨重貳點陸壹公克，空包裝重壹點捌玖公克）均沒收
銷燬之，扣案之注射針筒拾支、分裝杓子貳支均沒收。
    事實及理由
一、被告甲○○前因施用毒品案件，經本院於民國91年6 月24日
    以91年度毒聲字第1755號裁定命觀察勒戒後，認有繼續施用
    毒品傾向，再經本院裁定令入戒治處所施以強制戒治，於92
    年4 月9 日停止處分執行出監，92年10月15日強制戒治期滿
    ，並經台灣桃園地方法院檢察署檢察官於民國92年10月22日
    以92年度戒毒偵字第201 號為不起訴處分。詎不知悛悔，猶
    於前開強制戒治執行完畢後5 年內，基於施用第一級毒品海
    洛因之概括犯意，於附表至所示之時間、地點，第一級
    毒品海洛因摻入生理食鹽水混合稀釋後注入被告所有注射針
    筒供注射血管之方式，連續施用第一級毒品海洛因3 次。嗣
    先後為警於94年7 月12日15時30分在桃園縣桃園市○○路與
    大興西路口、同年月27日23時30分在同縣龜山鄉○○○路
    181 號巷46號2 樓之2 查獲，並於同年9 月26日上午10時20
    分許，被告依毒品危害防制條例第25條第2 項規定前往桃園
    縣政府警察局桃園分局採驗尿液，嗣將尿液檢體送檢驗，結
    果確認判定鴉片類呈陽性反應，始悉上情。並分別扣得如附
    表所示之第一級毒品海洛因6 小包及被告所有並供施用毒品
    所用之注射針筒33 支 及分裝杓子2 支。案經桃園縣刑警大
    隊及桃園縣政府警察局龜山分局報請台灣桃園地方法院檢察
    署檢察官偵查起訴暨桃園縣政府警察局桃園分局移送併辦。
二、證據：
  (1)被告甲○○於本院審理時之自白。
  (2)桃園縣政府警察局刑警隊檢體監管紀錄表、桃園縣政府警察
    局龜山分局被採尿人姓名編號對照表、列管毒品人口尿液檢
    體採集送驗紀錄表各1 紙，台灣尖端先進生技醫藥股份有限
    公司濫用藥物陽性檢驗報告2 紙、台灣檢驗科技股份有限公
    司濫用藥物尿液檢驗報告1 紙，扣押物品清單3 紙、桃園縣
    政府警察局刑警隊扣押物品目錄表1 紙，法務部調查局調科
    壹字第080009840 號、000000000 號、000000000 號鑑定通
    知書各1 紙，台灣高等法院被告全國前案記錄表1 份、臺灣
    桃園地方法院檢察署刑案資料查註紀錄表1 份。
  (3)扣案如附表至所示之第一級毒品海洛因6 小包、注射針
    筒33支、分裝杓子2支。
三、本件經檢察官與被告甲○○於審判外達成協商之合意，且被
    告已認罪，其合意內容為：被告就其所犯毒品危害防制條例
    第10條第1 項之施用第一級毒品罪，願受科刑範圍為有期徒
    刑8月之宣告。經查，上開協商合意並無刑事訴訟法第455條
    之4第1項所列情形之一，且檢察官聲請改依協商程序而為判
    決，本院爰不經言詞辯論，於協商合意範圍內為協商判決。
四、應適用之法條：依刑事訴訟法第455條之4第2項、第455條之
    11第2項、第273條之1第1 項，毒品危害防制條例第10條第1
    項、第18條第1 項前段，刑法第11條、第56條、第38條第1
    項第2 款，逕以判決處如主文所示之刑。
五、協商判決除有刑事訴訟法第455 條之4 第1 項第1 款於本訊
    問程序終結前，被告撤銷協商合意或檢察官撤回協商聲請者
    ；第2 款被告協商之意思非出於自由意志者；第4 款被告所
    犯之罪非第455 條之2 第1 項所定得以聲請協商判決者；第
    6 款被告有其他較重之裁判上一罪之犯罪事實者；第7 款法
    院認應諭知免刑或免訴、不受理者情形之一，及違反同條第
    2 項「法院應於協商合意範圍內為判決；法院為協商判決所
    科之刑，以宣告緩刑或2 年以下有期徒刑、拘役或罰金為限
    」之規定者外，不得上訴。
六、本件如得上訴，而如不服本件判決，得自收受判決送達之日
    起10日內，向本院提出上訴書狀（須附繕本），上訴於第二
    審法院。
中    華    民    國    95    年    1     月    26    日
                刑事第五庭    法  官  周炳全
以上正本證明與原本無異。
                              書記官  陳夏施
中    華    民    國    95    年    1     月    27    日
附錄本件論罪科刑法條全文
毒品危害防制條例第10條
施用第一級毒品者，處6月以上5年以下有期徒刑。
施用第二級毒品者，處 3 年以下有期徒刑。
附表：
┌──┬───────┬──────┬───────┬─────────┐
│編號│施用時間、地點│  施用行為  │  驗尿報告    │  扣案物品        │
├──┼───────┼──────┼───────┼─────────┤
│    │94年7月12日9時│ 施用第一級 │台灣尖端先進生│(1)海洛因4小包（驗 │
│    │許，在桃園市寶│ 毒品海洛因 │技醫藥股份有限│  餘淨重1.91公克，│
│  │山里民有3街460│            │公司濫用藥物陽│  空包裝重1.37公克│
│    │號6樓         │            │性檢驗報告1紙 │  ）法務部調查局調│
│    │              │            │（檢體編號：  │  科壹字第        │
│    │              │            │C2-042 ）     │  000000000 、    │
│    │              │            │              │  000000000號鑑定 │
│    │              │            │              │  通知書各1份     │
│    │              │            │              │(2)不含法定毒品成分│
│    │              │            │              │  之粉末1 小包（驗│
│    │              │            │              │  餘淨重1.99公克，│
│    │              │            │              │  空包裝重0.32公克│
│    │              │            │              │  ）經法務部調查局│
│    │              │            │              │  調科壹字第      │
│    │              │            │              │  000000000 號鑑定│
│    │              │            │              │  書。            │
│    │              │            │              │(3)注射針筒8支     │
│    │              │            │              │(4)分裝杓子2支     │
│    │              │            │              │                  │
├──┼───────┼──────┼───────┼─────────┤
│    │94年7月28日為 │施用第一級毒│台灣尖端先進生│(1)海洛因2小包（驗 │
│    │警採尿時回溯26│品海洛因    │技醫藥股份有限│  餘淨重0.70公克，│
│  │小時內某時，在│            │公司濫用藥物陽│  空包裝重0.52公克│
│    │台灣某不詳地點│            │性檢驗報告1紙 │  ）法務部調查局調│
│    │              │            │（檢體編號：  │  科壹字第        │
│    │              │            │J3700）       │  000000000號鑑定 │
│    │              │            │              │  通知書          │
│    │              │            │              │(2)注射針筒25支    │
├──┼───────┼──────┼───────┼─────────┤
│    │94年9月26日10 │施用第一級毒│台灣檢驗科技股│                  │
│    │時20分許為警採│品海洛因    │份有限公司濫用│                  │
│  │尿時回溯26小時│            │藥物尿液檢驗報│                  │
│    │內某時，在台灣│            │告            │                  │
│    │某不詳地點    │            │              │                  │
└──┴───────┴──────┴───────┴─────────┘


司法院資訊處製作；財團法人民間司法改革基金會備份。
